臺灣臺中地方法院刑事判決
111年度易字第1455號
公  訴  人  臺灣臺中地方檢察署檢察官
被      告  鄒宜宏




上列被告因竊盜案件，經檢察官提起公訴（111年度偵字第24116
號），被告於準備程序中就被訴事實為有罪之陳述，經本院裁定
進行簡式審判程序後，判決如下：
    主  文
鄒宜宏共同犯攜帶凶器竊盜罪，累犯，處有期徒刑捌月。扣案加
長板手壹把沒收，於全部或一部不能沒收或不宜執行沒收時，追
徵其價額。未扣案之犯罪所得新臺幣參萬元沒收，於全部或一部
不能沒收或不宜執行沒收時，追徵其價額。
    事    實
一、鄒宜宏、劉建志（另發布通緝）意圖為自己不法之所有，共
    同基於竊盜之犯意聯絡，於民國111年2月3日凌晨4時25分許
    ，由鄒宜宏騎乘不知情之張世韋所有之200-MMD號普通重型
    機車搭載劉建志，前往臺中市○區○○路000○0號之牛牛試夾選
    物販賣機店，劉建志在外把風，鄒宜宏則持自備加長板手破
    壞該處之兌幣機之鎖頭，竊得兌幣機內之紙鈔及硬幣共新臺
    幣（下同）3萬元，嗣因被害人余承憲發覺遭竊，報警處理
    ，循線查獲上情。
二、案經余承憲訴請臺中市政府警察局第三分局報請臺灣臺中地
     方檢察署檢察官偵查起訴。
    理    由
一、本案被告鄒宜宏所犯係死刑、無期徒刑、最輕本刑為3 年以
    上有期徒刑以外之罪，且非高等法院管轄第一審之案件，其
    於準備程序中就被訴事實為有罪之陳述，經本院告知簡式審
    判程序之旨，並聽取檢察官、被告之意見後，裁定進行簡式
    審判程序。
二、上揭犯罪事實，有下列證據可資佐證：
  ㈠被告於警詢、偵訊及本院準備程序中之自白。
  ㈡證人即告訴人余承憲111年2月3日警詢筆錄（偵卷第63-66頁
    ）
　㈢證人即共犯劉建志111年7月8日偵訊筆錄（偵卷第155-156頁
    ）
　㈣員警職務報告（偵卷第49-50頁）
  ㈤指認犯罪嫌疑人紀錄表、指認照片、被指認人真實姓名對照
    表（偵卷第57-61頁）
　㈥臺中市政府警察局第三分局扣押筆錄、扣押物品目錄表、扣
    押物品收據（偵卷第67-73 頁）
　㈦臺中市○區○○路000 ○0 號之地圖查詢資料（偵卷第97頁）
　㈧現場照片及店家監視器錄影擷取畫面（偵卷第99-121頁）。
　㈨路口監視器錄影擷取畫面（偵卷第123-129頁）
　㈩告訴人余承憲報案資料（偵卷第131-133 頁）受理各類案件
    紀錄表、受（處）理案件證明單。
　111保管字第2496號扣押物品清單及證物照片（偵卷第157-16
    3頁）
    被告上開任意性自白與事證相符而足採信，本案事證明確，
    被告犯行，洵堪認定。
三、論罪科刑：
  ㈠核被告鄒宜宏所為，係犯刑法第321條第1項第3款之攜帶兇器
    竊盜罪及同法第354條之毀損罪。被告鄒宜宏與劉建志就攜
    帶兇器竊盜及毀損之犯行，有犯意聯絡及行為分擔，為共同正
    犯。被告以一行為觸犯上開二罪名，為想像競合犯，依刑法
    第55條規定從一重之攜帶兇器竊盜罪處斷　　
  ㈡被告前因3次竊盜案件，經法院判決各判處有期徒刑6月、4月
    、6月，並定應執行有期徒刑1年1月確定，於108年5月30日執行
    完畢。有臺灣高等法院被告前案紀錄表在卷可考，其於受有
    期徒刑之執行完畢後，5 年內故意再犯本案有期徒刑以上之
    罪，為累犯，茲參酌大法官釋字第775號解釋意旨，審酌被
    告累犯前案為財產性犯罪，執行完畢未滿3年，又為本案竊
    盜犯行，可見其法治觀念薄弱，顯就財產性犯罪具特別惡性
    ，刑罰之反應力薄弱，審酌其犯罪情節，予以加重最低度刑
    ，並無於不符合刑法第59條所定要件之情形下，致生行為人
    所受之刑罰超過其所應負擔罪責，人身自由因此遭受過苛侵
    害之罪刑不相當之情形，依據司法院大法官釋字第775號解
    釋意旨，應依前開累犯規定，加重其刑。
  ㈢爰審酌被告正值壯年，不思正途謀生，竟與他人共同至選物
    販賣機店竊取金錢；惟念其犯後尚能坦承犯行，態度尚可，
    兼衡其國中畢業之智識程度、家庭狀況、角色分工及參與程
    度、所竊財物價值非鉅、尚未與告訴人和解或賠償其損失等
    一切情狀，量處如主文所示之刑。
四、沒收：
　㈠扣案加強長手一把，為被告鄒宜宏所有，且供本案犯罪所用
    ，依刑法第38條第2項、第4項規定沒收，於全部或一部不能
    沒收或不宜執行沒收時，追徵其價額。　　
  ㈡按共犯如就犯罪利得具有事實上之共同支配關係，且實際上
    難以區別各人分受之數或利益，為徹底落實沒收新制「任何
    人都不得保有犯罪所得」之宗旨，仍應就全部犯罪所得宣告
    沒收，以資適法。查：未扣案之紙鈔、硬幣共3萬元，為被
    告鄒宜宏與劉建志共同竊盜所得，被告鄒宜宏自承除部分清
    償債務，其餘自行或請劉建志吃喝花掉，尚未返還告訴人，
    為免被告坐享犯罪所得，且經核本案情節，宣告沒收並無過
    苛之虞，是以上開犯罪所得，應依刑法第38條之1第1項前段
    、第3項之規定宣告沒收，並於全部或一部不能沒收或不宜
    執行沒收時，追徵其價額。
據上論斷，依刑事訴訟法第273 條之1 第1 項、第299 條第1項
前段，刑法第28條、第321 條第1 項第3 款、第47條第1 項、第
38條之1 第1 項前段、第2項、第3 項，判決如主文。
本案經檢察官黃鈺雯偵查起訴，由檢察官周至恒到庭執行職務。

中　　華　　民　　國　111　　年　　11   　月　　10　　日
                  刑事第十四庭  法　官　陳嘉宏
以上正本證明與原本無異。
如不服本判決應於收受送達後20日內向本院提出上訴書狀，並應
敘述具體理由；其未敘述上訴之理由者，應於上訴期間屆滿後20
日內向本院補提理由書（均須按他造當事人之人數附繕本）「切
勿逕送上級法院」。
告訴人或被害人如不服判決，應備理由具狀向檢察官請求上訴，
上訴期間之計算，以檢察官收受判決正本之日起算。
                                書記官　廖鳳美
中　　華　　民　　國  111　　年　11   　月　　10 　　日

附錄本案論罪科刑法條全文：
中華民國刑法第321條
犯前條第1項、第2項之罪而有下列情形之一者，處6月以上5年以
下有期徒刑，得併科50萬元以下罰金：
一、侵入住宅或有人居住之建築物、船艦或隱匿其內而犯之。
二、毀越門窗、牆垣或其他安全設備而犯之。
三、攜帶兇器而犯之。
四、結夥三人以上而犯之。
五、乘火災、水災或其他災害之際而犯之。
六、在車站、港埠、航空站或其他供水、陸、空公眾運輸之舟、
    車、航空機內而犯之。
前項之未遂犯罰之。